【裁判字號】    97,訴,705
【裁判日期】    970819
【裁判案由】    違反槍砲彈藥刀械管制條例
【裁判全文】
臺灣桃園地方法院刑事判決               97年度訴字第705號
公  訴  人  臺灣桃園地方法院檢察署檢察官
被      告  甲○○
                    （現於臺灣桃園監獄執行中）
指定辯護人  本院公設辯護人林銘宏
            本院公設辯護人彭詩雯
上列被告因違反槍砲彈藥刀械管制條例案件，經檢察官提起公訴
（97年度偵字第5786號），本院判決如下：
    主  文
甲○○未經許可，寄藏可發射子彈具有殺傷力之改造手槍，累犯
，處有期徒刑年陸月，併科罰金新臺幣陸萬元，罰金如易服勞
役，以新臺幣壹仟元折算壹日。扣案仿ＷＡＬＴＨＥＲ廠ＰＰＫ
Ｓ／Ｓ型半自動手槍製造之改造手槍壹支（含彈匣壹個，槍枝管
制編號：0000000000號）、具有殺傷力直徑約捌公釐
金屬彈頭之非制式子彈顆，均沒收。
    事  實
一、甲○○前於民國94年間因施用第二級毒品案件，經本院判處
    有期徒刑6 月確定，甫於96年1月5日易科罰金執行完畢。詎
    猶不知悔改，其明知可發射子彈具有殺傷力之槍枝及子彈，
    分屬槍砲彈藥刀械管制條例第4條第1項第1款、第2款所管制
    之槍彈，非經中央主管機關許可，不得無故持有之，竟於96
    年7 月中旬間某日，在桃園縣桃園市○○路59號附近之檳榔
    攤，受謝宗達之託，寄藏仿WALTHER 廠PPKS/S型半自動手槍
    製造，換裝土造金屬槍管，擊發功能正常，具有殺傷力之改
    造手槍1支（含彈匣1個，槍枝管制編號：0000000000號），
    與具有殺傷力直徑約8公釐金屬彈頭之非制式子彈5顆，並置
    放在上址車庫內，待日後再予歸還謝宗達，而未經許可寄藏
    前開槍彈。嗣謝宗達於96年8月1日已歿，後經謝宗達友人於
    97年3月1日來電表示欲取回前開槍彈，甲○○遂攜帶前開槍
    彈前往址設桃園縣桃園市○○路623 號之「唐城汽車旅館」
    ，惟經警查覺有異，於同日晚間10時25分許，在上址當場查
    獲，並扣得前開槍彈。
二、案經桃園縣政府警察局八德分局報請臺灣桃園地方法院檢察
    署檢察官偵查起訴。
    理  由
一、證據能力方面：
  (一)按被告以外之人於審判外之陳述雖不符刑事訴訟法第159 條
    之1至之4規定，而經當事人於審判程式同意作為證據，法院
    審酌該言詞陳述或書面陳述作成時之情況，認為適當者，亦
    得為證據；當事人、代理人或辯護人於法院調查證據時，知
    有刑事訴訟法第159條第1項不得為證據之情形，而未於言詞
    辯論終結前聲明異議者，視為有前項之同意，同法第159 條
    之5 定有明文。又該條立法意旨在於傳聞證據未經當事人之
    反對詰問予以核實，原則上先予排除，惟若當事人已放棄反
    對詰問權，於審判程式中表明同意該等傳聞證據可作為證據
    ；或於言詞辯論終結前未聲明異議，基於尊重當事人對傳聞
    證據之處分權，及證據資料愈豐富，愈有助於真實發見之理
    念，且強化言詞辯論主義，使訴訟程式得以順暢進行，上開
    傳聞證據亦均具有證據能力。準此，被告甲○○及辯護人對
    公訴人所提證人即謝宗達宗親謝宗熹於偵查中所為陳述（見
    97年度偵字第5786號偵查卷第89頁），並無意見，復本院認
    其作成之情形並無不當之情形，經審酌後認為適當，故證人
    謝宗熹前開審判外之陳述得為證據，合先敘明。
  (二)次按鑑定之經過及其結果，應命鑑定人以言詞或書面報告；
    法院或檢察官得囑託醫院、學校或其他相當之機關、團體為
    鑑定，或審查他人之鑑定，並準用前開規定，刑事訴訟法第
    206條第1項、第208條第1項前段定有明文。經查，內政部警
    政署刑事警察局97年4月23日刑鑑字第0970039543 號槍彈鑑
    定書（見同上偵查卷第70頁至第72頁），屬檢察官指揮司法
    警察所囑託之鑑定機關，並為該機關執行槍彈鑑定公務所出
    具之書面鑑定報告，依據刑事訴訟法第159 條之立法理由及
    同法第206 條規定，自得為證據；且被告及辯護人就此部分
    證據之證據能力均表示沒有意見，迄至本件辯論終結時，亦
    未聲明異議，復核該鑑定書與公訴人主張之犯罪事實有關聯
    性，是可認前開槍彈鑑定書具有證據能力，併此敘明。
  (三)另本件查獲照片7 紙（見同上偵查卷第32頁至第34頁）、仿
    WALTHER廠PPKS/S 型改造手槍1支，及具有殺傷力直徑約8公
    釐金屬彈頭之非制式子彈5 顆等物，分屬書證及物證性質，
    復均與本案事實具有自然關聯性，亦無事證足認有違背法定
    程序或經偽造、變造所取得之情事，是皆有證據能力，附此
    敘明。
二、訊據被告甲○○對上揭犯行坦承不諱，核與證人謝宗熹於偵
    查中證述情節相符，復有查獲照片7 紙在卷可稽（見同上偵
    查卷第89頁、第32頁至第34頁），及手槍1支（含彈匣1個，
    槍枝管制編號：0000000000號）、子彈5 顆扣案足憑。又扣
    案之前開槍彈，經送內政部警政署刑事警察局鑑定結果，認
    送鑑手槍1支，係仿WALTHER廠PPKS/S型半自動手槍製造，換
    裝土造金屬槍管，擊發功能正常，具有殺傷力；另送驗子彈
    5顆，認均係直徑約8.0公釐金屬彈頭之非制式子彈，經採樣
    2顆試射，可擊發，認具殺傷力等情，有該局97年4月23日刑
    鑑字第0970039543號槍彈鑑定書1 份附卷足憑（見同上偵查
    卷第70頁至第72頁），足徵被告任意性之自白，核與事實相
    符，應屬可信。是本件事證明確，被告犯行洵堪認定。
三、核被告甲○○所為，係犯槍砲彈藥刀械管制條例第8條第4項
    未經許可寄藏可發射子彈具有殺傷力之改造手槍罪，及同條
    例第12條第4 項之未經許可寄藏具有殺傷力之子彈罪。又按
    「寄藏」之受人委託代為保管，其保管之本身所為之「持有
    」，既係「寄藏」之當然結果，法律上自宜僅就「寄藏」行
    為為包括之評價，不應另就「持有」予以論罪，最高法院74
    年臺上字第3400號住有判例可資參照；則被告持有前開槍枝
    之行為，屬寄藏之當然結果，不另論罪。再被告自96年7 月
    中旬某日起，迄至97年3月1日晚間10時25分許為警查獲時止
    ，寄藏前開槍彈之行為，屬繼續犯。另被告以一行為觸犯槍
    砲彈藥刀械管制條例第8 條第4項、第12條第4項二罪名，為
    想像競合犯，應從一重之未經許可寄藏可發射子彈具有殺傷
    力之改造手槍罪處斷。復被告前於94年間因施用第二級毒品
    案件，經本院判處有期徒刑6 月確定，甫於96年1月5日易科
    罰金執行完畢等情，有臺灣高等法院被告前案紀錄表1 份在
    卷可考，其受有期徒刑執行完畢，5 年內故意再犯本件有期
    徒刑以上之罪，為累犯，應依刑法第47條第1 項規定，加重
    其刑。爰審酌槍枝屬高度危險之物品，非經主管機關許可不
    得擅自寄藏、持有，以維社會大眾安全，而被告竟無故寄藏
    具殺傷力之改造手槍，對社會之秩序及安寧危害甚深，惟念
    及其犯罪後尚能坦承犯行，態度良可，及其所寄藏槍枝之動
    機、數量、時間，兼衡其品行、智識程度等一切情狀，量處
    如主文所示之刑，及就併科罰金部分諭知易服勞役之折算標
    準。末扣案仿WALTHER廠PPKS/S 型半自動手槍製造，換裝土
    造金屬槍管，擊發功能正常，具有殺傷力之改造手槍1 支（
    含彈匣1 個，槍枝管制編號：0000000000號），與具有殺傷
    力直徑約8公釐金屬彈頭之非制式子彈3顆（未經試射，現仍
    存在部分），均屬違禁物，不問屬於犯人與否，應依刑法第
    38條第1項第1款規定宣告沒收。
據上論斷，應依刑事訴訟法第299條第1項前段，槍砲彈藥刀械管
制條例第8 條第4項、第12條第4項，刑法第11條前段、第55條、
第47條第1項、第42條第3項前段、第38條第1項第1款，判決如主
文。
本案經檢察官丁俊成到庭執行職務。
中    華    民    國    97    年    8     月    19    日
                  刑事第六庭  審判長法  官  黃梅淑
                                    法  官  錢建榮
                                    法  官  黃翊哲
以上正本證明與原本無異。
如不服本判決，應於判決送達後10日內向本院提出上訴狀（應附
繕本），其未敘述上訴理由者，應於上訴期間屆滿後20日內補提
理由書狀於本院，上訴於臺灣高等法院。
                                    書記官  劉霜潔
中    華    民    國    97    年    8     月    19    日
附錄本判決論罪科刑法條：
槍砲彈藥刀械管制條例第8條第4項
未經許可，持有、寄藏或意圖販賣而陳列第1 項所列槍枝（鋼筆
槍、瓦斯槍、麻醉槍、獵槍、空氣槍或第4條第1項第1 款所定其
他可發射金屬或子彈具有殺傷力之各式槍砲）者，處3 年以上10
年以下有期徒刑，併科新臺幣700萬元以下罰金。
槍砲彈藥刀械管制條例第12條第4項
未經許可，持有、寄藏或意圖販賣而陳列子彈者，處5 年以下有
期徒刑，併科新臺幣300萬元以下罰金。


司法院資訊處製作；財團法人民間司法改革基金會備份。
